Minutes et répertoires du notaire Jacques SILVESTRE, 21 juin 1723 - 1er février 1752 (étude VI)
Archives nationales
- Minutes de Jacques SILVESTRE, 21 juin 1723 - mars 1752; MC/ET/VI/652 - MC/ET/VI/718
  - Minutes. 1742, octobre - décembre, octobre - décembre 1742; MC/ET/VI/696
    - Tassin (François), maître menuisier, rue Saint-Denis § Compte de tutelle .., 2 décembre 1742; MC/ET/VI/696
      compte de tutelle; Tassin, François
    - Estienne (Guillaume), orfèvre, Pont au Change § Constitution de rente, 5 décembre 1742; MC/ET/VI/696
    - BARI (Nicolas) Ebéniste; gde rue faubourg Saint-Antoine § Quittance et obligation, 29 décembre 1742; MC/ET/VI/696
      obligation; quittance; Bari, Nicolas
  - Minutes. 1743, janvier - juin, janvier - juin 1743; MC/ET/VI/697
    - MOREL (François) Serrurier Grde rue du faubourg Saint-Antoine § obligation rapportée .., 10 janvier 1743; MC/ET/VI/697
      obligation; Morel, François
    - MICHEL (Pierre) Brodeur privilège du roi. Rue Saint Paul § Titre nouvel .., 14 février 1743; MC/ET/VI/697
      titre nouvel; Michel, Pierre
    - Marteau (Jacques), menuisier, Rambouellet § Mise en apprentissage du fils de .., 27 mars 1743; MC/ET/VI/697
      contrat d'apprentissage; Marteau, Jacques
    - Inventaire après décès de François Rogeau, ancien marchand distillateur, bourgeois de Paris, dressé à son domicile, rue Saint-Antoine, à la requête de Françoise Sulleau, exécutrice testamentaire de son mari et curatrice à l'interdiction de Gilles Rogeau, leur fils majeur, à la requête encore d'Antoine-Pierre Rogeau, avocat au parlement, leur autre fils, légataire universel du défunt, demeurant avec sa mère., 30 mars 1743; MC/ET/VI/697
      Les tableaux, tous dans leurs bordures de bois sculpté et doré, sont estimés par Jacques Pingat, maître peintre, demeurant sur le pont Notre-Dame à l'enseigne du Roi d'Espagne.
      Enfant avec des fruits, peint par Le Sueur ... 36 l.
      Deux Foires, petits tableaux de Schoevaerdts, sur cuivre ... 40 l.
      Un Sacrifice, petit tableau de van der Cabel ... 20 l.
      Annonciation, copie d'après l'Albane ... 15 l.
      Une petite Causeuse, d'après le Guide ... 12 l.
      Un petit paysage, de Ryckaert ... 20 l.
      Un petit tableau sur bois d'Albert Dürer ... 6 l.
      Deux paysages dans le goût de Teniers, sur bois ... 12 l.
      Petit tableau sur bois de Kalf ... 10 l.
      Une vieille, d'après Schalcken ... 12 l.
      Une petite fille dans une ombre, original de Grimou ... 150 l.
      Le Moulin de Charenton, un paysage, deux petits tableaux originaux de Pater ... 120 l.
      Deux petits tableaux de Pater, d'après Watteau ... 100 l.
      Promenades et conversations champêtres, deux grands tableaux originaux de Pater ... 800 l.
      Noce de village, grand tableau original de Tilborg ... 200 l.
      Deux Têtes de femmes, petits tableaux en pendants, originaux de Grimou ... 200 l.
      Tête de femme et Tête d'officier, petits tableaux en pendants, de Grimou ... 200 l.
      Un flûteur, grand tableau original de Grimou ... 400 l.
      Bacchante, copie d'après Rubens ... 12 l.
      Un Hussard et Un Pèlerin, deux originaux de Grimou. 200 l.
      Un Suisse, original de Grimou ... 100 l.
      Deux paysages avec figures, d'après Théodore ... 80 l.
      Paysages et animaux, copie d'après Berchem, Paysage et Bataille, de Colandon ... 40 l.
      Deux Conversations champêtres et paysages, originaux de Pater ... 600 l.
      L'Amour des richesses, d'après Carlo Maratta ... 40 l.
      Deux petits paysages, de Macouin ... 12 l.
      Diane au bain, de Mathieu Bril ... 20 l.
      Flamands, petit tableau, copie de Teniers ... 20 l.
      Petit paysage, d'après Gérard Dou ... 10 l.
      Hure de sanglier, original de van Boucle ... 12 l.
      Quakers, copie d'après Rembrandt ... 15 l.
      Deux petits tableaux flamands, originaux de Nollekens ... 30 l.
      Vierge, original de Watteau ... 12 l.
      Histoire de l'enfant prodigue, deux tableaux originaux de Nieulandt ... 80 l.
      L'Adoration des rois, esquisse d'après Poussin ... 6 l.
      L'Hiver et L'Été, originaux de van Beeck ou Beecq ... 24 l.
      Paysage, de Patel ... 12 l.
      Portrait de Grimou, par lui-même ... 100 l.
      Bataille, copie d'après van der Meulen ... 8 l.
      Tête d'homme, original de Grimou ... 60 l.
      Chevalier romain, de Grimou ... 100 l.
      Une femme, de Grimou; Jeune fille, copie d'après Grimou ... 30 l. Une Foire, original de Schoevaerdts ... 30 l. L'Assemblée des dieux, d'après Rottenhammer, sur bois ... 25 l. Chasse au lion, d'après Rubens ... 12 l. Soldats, original de Colandon ... 10 l. Huîtres, original de Stoskopff ... 3 l.
      Bataille, original du Manchole ... 10 l.
      Philosophes, copie d'après Gérard Dou ... 6 l.
      Deux petits tableaux, l'un d'après Teniers, l'autre d'après Bartholomé ... 10 l.
      Paysage, de Salomon, Un Camp, de van Bloemen ... 50 l.
      Un Enlèvement, original de Bourdon ... 30 l.
      Foires, deux petits originaux de Schoevaerdts, sur cuivre. 30 l.
      Deux paysages et figures, copies d'après Jean Miel. 12 l.
      Petite fille tenant un bouquet, original de Grimou ... 100 l.
      Homme tenant une canne à la main, de Grimou ... 50 l.
      Paysage, dans le goût de Wouwerman ... 40 l.
      Le Temple de Vénus avec des figures, original de Lemaire-Poussin ... 50 l.
      Un siège, tableau peint par Martin, d'après van der Meulen ... 60 l.
      Paysage, copie d'après Claude Lorrain ... 30 l.
      Une Savoyarde, copie d'après Albert Dürer ... 4 l.
      Tête, copie d'après van Dyck ... 3 l.
      - 44 tableaux sans noms d'auteurs, peints sur toile, sur bois, sur cuivre, sur carton ou en miniature, prisés entre 2 et 60 livres: sujets religieux, 19; mythologie, 2; allégorie, 1; histoire, 2 (Chevalier romain, L'Enterrement de Louis XIII, prisé 60 livres); genre, 1; paysages, 6; animaux, 1; sujets non spécifiés, 12.
      Documents du Minutier central concernant l'histoire de l'art (1700-1750), par Mireille Rambaud, tome II [études I à X, soit 2357 actes], Paris, Archives nationales, 1971, p. 909 (instrument de recherche imprimé dématérialisé, certaines notices sont plus détaillées dans la version intégrale accessible en ligne par la rubrique 'Autres instruments de recherche', voir contexte dans le Plan d’orientation général - Notaires de Paris, guides thématiques du Minutier).
    - Miché (Jean-Baptiste), maître menuisier, rue Neuve Saint-Louis § Renonciation par .., 5 avril 1743; MC/ET/VI/697
      renonciation; Miché, Jean Baptiste
    - JACQUES (Charles Auguste) joaillier Rue du Temple § Décharge et remise par .., 22 mai 1743; MC/ET/VI/697
      Jacques, Charles Auguste
    - TAILLANDIER (Pierre Paul), Peintre, Rue des Jardins § testament de .., 22 mai 1743; MC/ET/VI/697
      testament; Taillandier, Pierre Paul
    - Inventaire après décès de Jean-Baptiste Lebas, dont la prisée de la bibliothèque., 24 mai 1743; MC/ET/VI/697
      inventaire après décès; Lebas, Jean-Baptiste
    - MICHEL (Pierre) brodeur ordinaire du Roi. Rue Saint-Paul § Quittance donne à .., 17 juin 1743; MC/ET/VI/697
  - Minutes. 1743, juillet - décembre, juillet - décembre 1743; MC/ET/VI/698
    - BONNET (Roque François) Maître maçon Rue de Minimes § Mariage de la fille de .., 20 juillet 1743; MC/ET/VI/698
      contrat de mariage; Bonnet, Roque François
    - BENOIST (Clement Nicolas) Peintre faubourg Saint-Germain § quittance de remboursement, 22 juillet 1743; MC/ET/VI/698
      quittance; Benoist, Clement Nicolas
    - Marcault (Pierre Antoine), orfèvre joaillier, Rue Saint-Louis § Vente de meubles à .. Bail fait à .., 25 août 1743; MC/ET/VI/698
      acte de vente; bail; Marcault, Pierre Antoine
    - Etienne (Guillaume), maître orfèvre, Pont au Change § Vente de meuble par .. Bail par .., 25 août 1743; MC/ET/VI/698
      acte de vente; bail; Etienne, Guillaume
    - HUYOT (Nicolas) Maître menuisier; Rue Charlot § Renonciation .., 3 septembre 1743; MC/ET/VI/698
    - Tassin (François), maître menuisier en Carosse, rue Saint-Denis § Mariage de la fille de .., 4 septembre 1743; MC/ET/VI/698
      contrat de mariage; Tassin, François
    - MICHEL (Pierre) Brodeur ordinaire du Roi. Rue Saint-Paul § Compte et quittance .., 18 septembre 1743; MC/ET/VI/698
    - Godefroy (Charles) marchand joaillier rue de Harlay § Inventaire après le décès de P. Clicquot, 12 décembre 1743; MC/ET/VI/698
      inventaire; Godefroy, Charles
    - Estienne (François Guillaume), marchand orfèvre, Pont aux Changes § Mainlevée, 16 décembre 1743; MC/ET/VI/698
      mainlevée; Estienne, François Guillaume
  - Minutes. 1744, janvier - mai, janvier - mai 1744; MC/ET/VI/699
    - Locard (François) serrurier à Corbeil § Mariage de .., 28 janvier 1744; MC/ET/VI/699
      contrat de mariage; Locard, François
    - Joby (Claude) horloger faubourg Saint-Antoine § Mariage de sa fille, 6 février 1744; MC/ET/VI/699
      contrat de mariage; Joby, Claude
    - Convention de privilège exclusif donné par le roi à Philippe Ladoyreau, inventeur des canons de fer forgé, corroyé à culasse, taraudée a la façon des canons de fusil (brevet du 20 novembre 1742 en annéexe), 15 février 1744; MC/ET/VI/699
      convention; Ladoyreau, Philippe
    - Certificat de notoriété du décès de Joseph Selle, traiteur à Fontainebleau, aux dires de Jacques-[Jean] Spoede, recteur perpétuel de l'académie de peinture et de sculpture, demeurant rue des Ursins, et de Jacques Préont, ébéniste, demeurant rue Saint-Antoine., 18 février 1744; MC/ET/VI/699
      Documents du Minutier central concernant l'histoire de l'art (1700-1750), par Mireille Rambaud, tome II [études I à X, soit 2357 actes], Paris, Archives nationales, 1971, p. 387 (instrument de recherche imprimé dématérialisé, certaines notices sont plus détaillées dans la version intégrale accessible en ligne par la rubrique 'Autres instruments de recherche', voir contexte dans le Plan d’orientation général - Notaires de Paris, guides thématiques du Minutier).
    - Vergne (François), maître menuisier, grande rue du Faubourg Saint-Denis § Procuration, 21 février 1744; MC/ET/VI/699
      procuration; Vergne, François
    - Vergne (François), maître menuisier, grande rue du Faubourg Saint-Denis § Transaction, 27 février 1744; MC/ET/VI/699
      accord; Vergne, François
    - Boulard (Claude) menuisier Rue Saint-Antoine § Mariage de sa fille, 25 mars 1744; MC/ET/VI/699
    - Santé (Robert) maître coutelier à Sezanne en Brie § Notoriété, 2 avril 1744; MC/ET/VI/699
      Santé, Robert
    - Drain (Louis) menuisier rue de Montreuil § bail par .., 7 avril 1744; MC/ET/VI/699
      bail; Drain, Louis
    - Seguin (François Joseph), menuisier, rue Saint-Paul § Bail à .., 9 avril 1744; MC/ET/VI/699
      bail; Seguin, François Joseph
    - Hachette (Nicolas) ébéniste rue Saint Antoine § Testament de la femme de .., 14 avril 1744; MC/ET/VI/699
      testament; Hachette, Nicolas
    - Godefroy (Charles) marchand joaillier rue de Harlay § Consentement, 18 avril 1744; MC/ET/VI/699
      Godefroy, Charles
    - Hachette (Nicolas) ébéniste rue Saint Antoine § Testament, 20 avril 1744; MC/ET/VI/699
    - Lebrun (Marion) maître maçon à Aubusson § Mariage à Paris de son fils, 12 mai 1744; MC/ET/VI/699
      contrat de mariage; Lebrun, Marion
    - Michel (Pierre) brodeur privilégié du Roi rue Saint Paul § bail par .., 25 mai 1744; MC/ET/VI/699
    - Bileclout (terre et seigneurie de) près La Ferté Aleps § Vente de terre et seigneurie de Bileclout, MC/ET/VI/699
  - Minutes. 1744, juin - décembre, juin - décembre 1744; MC/ET/VI/700
    - Inventaire après décès de Jacqueline Marie Anne Masson, épouse de Pierre Babaud de La Chaussade, écuyer seigneur de Guerigny et autres lieux, conseiller-secrétaire du roi, Maison, couronne de France et de ses finances, fournisseur des bois ancres et fers pour le service de la la Marine, demeurant rue Neuve-des-Petits-Champs (Bijoux, tableaux)., 18 juin 1744; MC/ET/VI/700
      Autres sources complémentaires:
      Date de révision: 2011-2012, 2018 (N. Jourdain)
      inventaire après décès; Babaud de La Chaussade, Pierre (1702-1792); Neuve-des-Petits-Champs (rue); Masson, Jacqueline Marie Anne; secrétaire des finances (Ancien Régime); secrétaire du roi (Ancien Régime)
    - Davaux (Joseph François) maître brodeur rue Neuve Sainte-Anastase § Notoriété, 30 juillet 1744; MC/ET/VI/700
      Davaux, Joseph François
    - Debrie (Jean), marchand orfèvre, rue de Harlay § Inventaire après le décès de Catherine du Hanjoy .., 17 août 1744; MC/ET/VI/700
      inventaire après décès; Debrie, Jean
    - Aubry (Robert) marchand fayancier émailleur rue de l'Echarpe § Inventaire après le décès de sa femme, 27 août 1744; MC/ET/VI/700
      inventaire; Aubry, Robert
    - Charpentier (Jean Baptiste) maçon rue de la Mortellerie § Procuration rapportée, 1er septembre 1744; MC/ET/VI/700
      procuration; Charpentier, Jean Baptiste
    - BONNEMAIN (Charles) maître sculpteur grande rue du faubourg Saint-Antoine, 3 septembre 1744; MC/ET/VI/700
      Bonnemain, Charles
    - Inventaire après décès de Françoise Sulleau, veuve de François Rogeau, ancien maître distillateur, dressé à son domicile, rue Saint-Antoine, à la requête de son fils, Antoine-Pierre Rogeau avocat au parlement, demeurant rue Saint-Antoine, et de Joseph Dureville, curateur et tuteur du second fils mineur de la défunte, Gilles Rogeau., 5 octobre 1744; MC/ET/VI/700
      Le récolement des tableaux est fait d'après l'inventaire après décès de François Rogeau dressé le 30 mars 1743. Tous les tableaux prisés dans ce premier inventaire se retrouvent dans le second.
      Documents du Minutier central concernant l'histoire de l'art (1700-1750), par Mireille Rambaud, tome II [études I à X, soit 2357 actes], Paris, Archives nationales, 1971, p. 917 (instrument de recherche imprimé dématérialisé, certaines notices sont plus détaillées dans la version intégrale accessible en ligne par la rubrique 'Autres instruments de recherche', voir contexte dans le Plan d’orientation général - Notaires de Paris, guides thématiques du Minutier).
    - Michel (Pierre) brodeur du Roi rue Saint Paul § Notoriété, 19 octobre 1744; MC/ET/VI/700
    - Nobillat (Claude) maître maçon rue du Murier § Constitution, 5 novembre 1744; MC/ET/VI/700
      constitution de rente; Nobillat, Claude
    - Herpin (Jacques Fiacre) doreur rue de la Tissanderie § Quittance; Pièce annexée à Reconnaissance et constitution, 16 novembre 1744; MC/ET/VI/700
      reconnaissance; quittance; Herpin, Jacques Fiacre
    - Dereige (Alexis), maître peintre doreur, rue de la Pelleterie § Reconnaissance et Constitution, 16 novembre 1744; MC/ET/VI/700
      reconnaissance; Dereige, Alexis
    - Martin (Jean Etienne) tailleur de pierre à Hyères près de Villeneuve Saint-Georges § Mariage de .., 16 novembre 1744; MC/ET/VI/700
      contrat de mariage; Martin, Jean Etienne
    - Fortin (François) maître tourneur gr. rue du fg Saint-Antoine § bail par .., 30 novembre 1744; MC/ET/VI/700
      bail; Fortin, François
    - Michel (Pierre Lambert), marchand orfèvre, rue de Gesvres § Bail à .., 1er janvier 1747; MC/ET/VI/700
      bail; Michel, Pierre Lambert
  - Minutes. 1745, janvier - juin, janvier - juin 1745; MC/ET/VI/701
    - Picot des Courtiers (Philippe) maître cartier rue Sainte-Antoine § Mariage de sa fille, 9 janvier 1745; MC/ET/VI/701
      contrat de mariage; Picot des Courtiers, Philippe
    - LA CHAUSSADE (M. de) § Bail par M. de LA CHAUSSADE de la grosse forge de Guerigny avec ses soufflets, outils, machines etc., 18 janvier 1745; MC/ET/VI/701
    - Barbau (Gilles) maître menuisier Enclos de Sainte-Geneviève § Notoriété, 26 février 1745; MC/ET/VI/701
      Barbau, Gilles
    - Estienne (François Guillaume), ancien marchand orfèvre, rue des Déchargeurs § Procuration, 27 février 1745; MC/ET/VI/701
      procuration; Estienne, François Guillaume
    - Constitution par Catherine de La Rochefoucauld, abbesse de l'abbaye royale de Montmartre, et les religieuses, de 500 livres de rente perpétuelle au profit de Maurice Marquet, écuyer, demeurant rue des Fossés-Montmartre, moyennant 15.000 livres que les constituantes destinent à la reconstruction du réfectoire qui menace ruine., 15 mars 1745 - 27 juillet 1748; MC/ET/VI/701
      Pièces jointes:
      - Un plan.
      - Devis des travaux de maçonnerie, charpenterie, couverture, à faire pour la reconstruction du réfectoire. Ils sont estimés à 15.000 livres.
      À la suite du devis: 1748, 27 juillet. Quittance de remboursement de la rente.
      Documents du Minutier central concernant l'histoire de l'art (1700-1750), par Mireille Rambaud, tome II [études I à X, soit 2357 actes], Paris, Archives nationales, 1971, p. 642 (instrument de recherche imprimé dématérialisé, certaines notices sont plus détaillées dans la version intégrale accessible en ligne par la rubrique 'Autres instruments de recherche', voir contexte dans le Plan d’orientation général - Notaires de Paris, guides thématiques du Minutier).
    - Cattier (Nicolas) maître lapidaire rue Grenets § bail à .., 5 avril 1745; MC/ET/VI/701
      bail; Cattier, Nicolas
    - Porquet (Jean) maître maçon rue de Marivaux § Inventaire après le décès de la veuve de .., 3 juin 1745; MC/ET/VI/701
      inventaire; Porquet, Jean
    - Frechot (Pierre) maître maçon entrepreneur des bâtiments rue de Charonne § Marché et conventions (réparations), 10 juin 1745; MC/ET/VI/701
      marché; Frechot, Pierre
    - Bro (Denis) maître brodeur rue du Sepulcre § Inventaire après décès de Claude Martin Bro, brodeur, 14 juin 1745; MC/ET/VI/701
      inventaire; Bro, Denis
    - Bro (Claude Martin) brodeur et dessinateur rue Saint-Antoine § Inventaire après le décès de .., 14 juin 1745; MC/ET/VI/701
      inventaire; Bro, Claude Martin
    - Bro (Pierre Laurent) maître brodeur rue des Petits Carreaux § Renonciation, 19 juin 1745; MC/ET/VI/701
      Bro, Pierre Laurent
    - Fréchot (Pierre) maître maçon entrepreneur des bâtiments rue de Charonne à Paris § Bail à loyer .., 19 juin 1745; MC/ET/VI/701
      bail; Fréchot, Pierre
  - Minutes. 1745, juillet - décembre, juillet - décembre 1745; MC/ET/VI/702
    - Massieux (Antoine) maître tourneur, juré rue du Jour § Constitution, 19 juin 1745; MC/ET/VI/702
      constitution de rente; Massieux, Antoine
    - Riviere (Jacques) maître tourneur, juré rue Montmartre § Constitution par .. au nom de la Communauté .., 19 juin 1745; MC/ET/VI/702
      constitution de rente; Riviere, Jacques
    - Mauger (Charles François) maître tourneur, juré rue des Prouvaires § Constitution, 19 juin 1745; MC/ET/VI/702
      constitution de rente; Mauger, Charles François
    - Hachette (Nicolas) ébéniste rue Jean Beausire § Procuration, 12 juillet 1745; MC/ET/VI/702
    - Quennetior (Antoine) maître tourneur, juré rue Haute feuille § Constitution, 19 juillet 1745; MC/ET/VI/702
      constitution de rente; Quennetior, Antoine
    - Buirette (Jean) maître menuisier rue de Versailles § Transport de Créancier, 21 août 1745; MC/ET/VI/702
      Buirette, Jean
    - Guiot (Paul) tourneur de l'Hôtel Royal des Invalides demeurant audit hôtel § Inventaire après le décès de .., 27 août 1745; MC/ET/VI/702
      inventaire; Guiot, Paul
    - Daillé Lefebvre (Pierre César), ancien directeur de l'Académie de Saint Luc, rue de la Mortellerie § Procuration; Peintre ?; Signature, 30 août 1745; MC/ET/VI/702
      procuration; Daillé Lefebvre, Pierre Cesar
    - Desrais (Jean) peintre doreur rue de la Mortellerie § Obligation, 11 septembre 1745; MC/ET/VI/702
      obligation; Desrais, Jean
    - Brevanes (Jean) maître Serrurier; rue des Prêtres § Constitution à sa veuve, 29 septembre 1745; MC/ET/VI/702
      constitution de rente; Brevanes, Jean
    - tourneur (apprentissage) François Thomas, maître tourneur, met son frères Charles Th., âgé de 17 ans, pour 4 ans, chez Jean Baptiste Chartier, maître tourneur. Logé, nourri, blanchi. S.d.d., 4 octobre 1745; MC/ET/VI/702
    - Thomas (François) maître tourneur rue de la Verrerie § Apprentissage, 4 octobre 1745; MC/ET/VI/702
      contrat d'apprentissage; Thomas, François
    - Noel (Jean) Sculpteur rue de la Roquette § Inventaire après le décès de sa femme, 6 octobre 1745; MC/ET/VI/702
      inventaire; Noel, Jean
    - Chabot (Jean) maître tourneur rue des trois mesures § Inventaire après le décès de Marie Claude Chabot, 6 octobre 1745; MC/ET/VI/702
      inventaire; Chabot, Jean
    - Lamiche (Jean), orfèvre, cour de Lamoignon § Quittance de sa veuve, 23 octobre 1745; MC/ET/VI/702
      quittance; Lamiche, Jean
    - Tricot (Charles) maître cartier rue Saint Paul § Notoriété, 29 octobre 1745; MC/ET/VI/702
      Tricot, Charles
    - Maudinet (Jean) entrepreneur des bâtiments grande rue du fg. Montmartre § Transport de rente, 28 novembre 1745; MC/ET/VI/702
      transport de droits; Maudinet, Jean
    - Claire (François) maître menuisier à Paris § Constitution, 3 décembre 1745; MC/ET/VI/702
      constitution de rente; Claire, François
    - Colin (Daniel) maître serrurier rue de Charenton § Vente d'héritages, 5 décembre 1745; MC/ET/VI/702
      acte de vente; Colin, Daniel
    - Colin (Jean Antoine) maître serrurier rue de Charenton § Vente d'héritages, 5 décembre 1745; MC/ET/VI/702
      acte de vente; Colin, Jean Antoine
  - Minutes. 1746, janvier - mars, janvier - mars 1746; MC/ET/VI/703
    - Contrat de mariage entre Jean-Baptiste Noël, sculpteur, demeurant rue de la Roquette, veuf de Marie-Claude Chabot, et Marie-Claude Noël, veuve de Jean-Baptiste Coupé, maître peintre-doreur, demeurant rue Saint-Jean-de-Latran., 14 janvier 1746; MC/ET/VI/703
      Régime matrimonial: communauté. Douaire: 600 livres.
      Pièce jointe: 1746, 14 janvier. Inventaire des meubles trouvés après le décès de Jean-Baptiste Coupé, maître peintre et doreur, dans sa maison sise place de Cambrai.
      Parmi les marchandises, prisées par Nicolas Contat, maître peintre et marchand d'estampes, demeurant rue Saint-Jacques, on relève plusieurs tableaux et estampes encadrés prisés quelques livres, sans sujets spécifiés, sauf: Le Triomphe de Constantin, et La Bataille de Constantin, estampes collées sur toile, prisées 14 livres, et quatre Vierges de cire sous leurs cloches de verre blanc, prisées dans un lot, 6 livres.
      Documents du Minutier central concernant l'histoire de l'art (1700-1750), par Mireille Rambaud, tome II [études I à X, soit 2357 actes], Paris, Archives nationales, 1971, p. 508 (instrument de recherche imprimé dématérialisé, certaines notices sont plus détaillées dans la version intégrale accessible en ligne par la rubrique 'Autres instruments de recherche', voir contexte dans le Plan d’orientation général - Notaires de Paris, guides thématiques du Minutier).
    - Coupé (Jean Baptiste), maître peintre doreur, rue Jean de Latran § Mariage de sa veuve, 14 janvier 1746; MC/ET/VI/703
      contrat de mariage; Coupé, Jean Baptiste
    - Noel (Jean) Sculpteur rue de la Rocquette § Mariage de .., 14 janvier 1746; MC/ET/VI/703
      contrat de mariage; Noel, Jean
    - Inventaire après décès de Louis Lantage, sieur de Flogny, commissaire aux poudres et salpêtres, demeurant à Rouen, dont prisée de la bibliothèque de Rouen en pièce jointe., 10 février 1746; MC/ET/VI/703
      Précisions sur les fonctions: commissaire des poudres et salpêtres
      inventaire après décès; Rouen (Seine-Maritime); Lantage, Louis
    - Colin (Claude Daniel) maître serrurier rue de Charenton § Vente d'héritages, 20 février 1746; MC/ET/VI/703
      acte de vente; Colin, Claude Daniel
    - Colin (Jean Antoine) maître serrurier rue de Charenton § Vente d'héritages, 20 février 1746; MC/ET/VI/703
    - Buirette (Jean) maître menuisier rue de Versailles § Cession et convention, 1er mars 1746; MC/ET/VI/703
    - Segard (Simon) marchand mercier bijoutier quai de l'Horloge § Compte, 2 mars 1746; MC/ET/VI/703
      Segard, Simon